臺灣臺北地方法院民事判決
111年度原訴字第47號
111年11月28日辯論終結
原      告    臺灣中小企業銀行股份有限公司

法定代理人    林謙浩  
訴訟代理人    呂宸彰  
被      告    桀鎧通訊有限公司


兼法定代理人  羅崇綸  
被      告    翁詣昕  

上列當事人間請求清償借款事件，本院判決如下：
    主  文
一、被告應連帶給付原告新臺幣1,624,786元，及如附表編號1所
    示之利息、違約金。
二、被告羅崇綸應給付原告新臺幣734,169元，及如附表編號2所
    示之利息、違約金。
三、訴訟費用由被告連帶負擔10分之7，餘由被告羅崇綸負擔。
四、本判決第1項就被告翁詣昕部分得假執行，就被告桀鎧通訊
    有限公司、羅崇綸部分，於原告以新臺幣54萬元為被告桀鎧
    通訊有限公司、羅崇綸供擔保後，得假執行；但被告如以新
    臺幣1,624,786元為原告預供擔保，得免為假執行。
五、本判決第2項於原告以新臺幣24萬元為被告羅崇綸供擔保後
    ，得假執行；但被告羅崇綸如以新臺幣734,169元為原告預
    供擔保，得免為假執行。
    事實及理由
壹、程序部分
一、按當事人得以合意定第一審管轄法院，但以關於由一定法律
     關係而生之訴訟者為限，民事訴訟法第24條第1項定有明文
     。查，兩造約定以本院為第一審管轄法院，有授信約定書
    第19條為憑（見本院卷第19、23、27頁），故本院就本件清
    償借款事件自有管轄權，合先敘明。
二、被告桀鎧通訊有限公司（下稱桀鎧公司）、羅崇綸經合法通
    知，未於言詞辯論期日到場，核無民事訴訟法第386條所列
    各款事由，爰依原告之聲請，由其一造辯論而為判決。
貳、實體部分
一、原告起訴主張：㈠、桀鎧公司於民國110年4月間，邀同被告
    羅崇綸、翁詣昕為連帶保證人，向原告借款新臺幣（下同）
    200萬元，借款期間6年，利息按中華郵政股份有限公司2年
    期定期儲金機動利率加年利率0.575％計算，並約定按月平均
    攤還本息，就上開借款約定如未依約繳付利息或到期不履行
    ，除仍按約定利率計算遲延利息外，逾期在6個月以內者，
    按約定利率10％計付違約金，逾期在6個月以上者，按約定利
    率20％計付違約金。詎桀鎧公司僅繳納本息至111年6月15日
    ，迄今尚積欠如附表編號1所示本金、利息及違約金未清償
    ，而羅崇綸、翁詣昕為連帶保證人，自應負連帶清償責任，
    爰依消費借貸及連帶保證之法律關係，請求被告連帶給付如
    主文第1項所示之本金及附表編號1所示之利息、違約金；㈡
    、被告羅崇綸於109年10月間向原告借款100萬元，借款期間
    6年，利息按中華郵政股份有限公司2年期定期儲金機動利率
    加年利率0.575％計算，並約定按月平均攤還本息，就上開借
    款約定如未依約繳付利息或到期不履行，除仍按約定利率計
    算遲延利息外，逾期在6個月以內者，按約定利率10％計付違
    約金，逾期在6個月以上者，按約定利率20％計付違約金。詎
    被告羅崇綸僅繳納本息至111年7月3日，迄今尚積欠如附表
    編號2所示本金、利息及違約金未清償，爰依消費借貸法律
    關係，請求羅崇綸給付如主文第2項所示之本金及附表編號2
    所示之利息、違約金，並聲明：如主文所示。
二、被告翁詣昕對本件原告事實上及法律上請求均無意見，對原
    告請求認諾。
三、被告桀鎧公司、羅崇綸未於言詞辯論期日到場，亦未提出書
    狀為何聲明或陳述。
四、本院之判斷：
㈠、按當事人於言詞辯論時為訴訟標的之捨棄或認諾者，應本於
    其捨棄或認諾為該當事人敗訴之判決，民事訴訟法第384條
    定有明文。翁詣昕於本院言詞辯論期日就原告本件請求之訴
    訟標的認諾（見本院卷第114頁），依上開規定，本院即應
    本於翁詣昕之認諾，為其敗訴之判決。是以，原告依消費借
    貸、連帶保證法律關係，請求翁詣昕連帶給付原告如主文第
    1項所示之金額、利息及違約金，為有理由，應予准許。
㈡、次按，當事人對於他造主張之事實，於言詞辯論時不爭執者
    ，視同自認；當事人對於他造主張之事實，已於相當時期受
    合法之通知，而於言詞辯論期日不到場，亦未提出準備書狀
    爭執者，準用第1項之規定，但不到場之當事人係依公示送
    達通知者，不在此限，民事訴訟法第280條第1項前段、第3
    項分別定有明文。本件原告主張之事實，業據其提出授信約
    定書、催告函、雙掛號回執聯各3份、青年創業及啟動金貸
    款契約書、臺灣中小企業銀行撥還款明細查詢單、抵銷通知
    函各2份、放款利率歷史資料表1份為證（見本院卷第17至73
    頁），而桀鎧公司、羅崇綸非經公示送達，已合法送達起訴
    狀繕本及開庭通知，未於言詞辯論到場陳述意見或提出書狀
    爭執，依上開規定視同自認，則原告之主張，自堪信為真實
    。
㈢、再按，消費借貸之借用人應於約定期限內，返還與借用物種
    類品質、數量相同之物；遲延之債務，以支付金錢為標的者
    ，債權人得請求依法定利率計算之遲延利息，但約定利率較
    高者，仍從其約定利率；當事人得約定債務人於債務不履行
    時，應支付違約金，民法第478條前段、第233條第1項、第2
    50條第1項分別定有明文。又保證債務之所謂連帶，係指保
    證人與主債務人負同一債務，對於債權人各負全部給付之責
    任者而言，此就民法第272條第1項規定連帶債務之文義參照
    觀之甚明。故連帶保證與普通保證不同，縱使無民法第746
    條所揭之情形，亦不得主張同法第745條關於檢索抗辯之權
    利（最高法院45年台上字第1426號判決意旨參照）。桀鎧公
    司向原告借款未依約清償，經全部視為到期，尚積欠如主文
    第1項所示之本金、利息及違約金迄未清償，揆諸上開法律
    明文，桀鎧公司應負清償責任。羅崇綸為前開借款之連帶保
    證人，揆諸上開說明，自應負連帶清償責任。又被告羅崇綸
    向原告借款未依約清償，經全部視為到期，尚積欠如主文第
    2項所示之本金、利息及違約金迄未清償，揆諸上開法律明
    文，被告羅崇綸應負清償責任。
㈣、綜上，原告依消費借貸、連帶保證法律關係，請求被告連帶
    給付如主文第1項所示之金額、利息及違約金，以及請求被
    告羅崇綸給付如主文第2項所示之金額、利息及違約金為有
    理由，應予准許。
五、本件係本於翁詣昕認諾所為之判決，依民事訴訟法第389條
    第1項第1款規定，就翁詣昕部分應依職權宣告假執行；另桀
    鎧公司、羅崇綸部分，原告陳明願供擔保，聲請宣告假執行
    ，經核並無不合，爰酌定相當之擔保金額宣告之，併依同法
    第392條第2項規定，依職權宣告被告如預供擔保，得免為假
    執行。
六、本件訴訟費用額確定為24,364元，因翁詣昕並未證明原告無
    庸起訴，而無民事訴訟法第80條之適用，故依民事訴訟法第
    78條、第85條第2項之規定，仍應由敗訴之被告連帶負擔訴
    訟費用。
中　　華　　民　　國　　111 　年　　11　　月　　29　　日
                  原住民庭    法　官　吳佳樺
以上正本係照原本作成。
如對本判決上訴，須於判決送達後20日內向本院提出上訴狀。如
委任律師提起上訴者，應一併繳納上訴審裁判費。
中　　華　　民　　國　　111 　年　　11　　月　　29　　日
                              書記官 黃湘茹
附表：
編號 計息本金 (新臺幣) 利息  違約金（民國）   計息期間 (民國) 週年利率 (％)  1 1,624,786元 自111年6月22日起至清償日止 1.92 自111年7月22日起至清償日止，逾期6個月以內者，按左列週年利率10％，逾期超過6個月部分，按左列週年利率20％計算之違約金。 2 734,169元 自111年7月3日起至清償日止 1.92 自111年8月3日起至清償日止，逾期6個月以內者，按左列週年利率10％，逾期超過6個月部分，按左列週年利率20％計算之違約金。 合計 2,358,955元